【裁判字號】    98,易,3534
【裁判日期】    981118
【裁判案由】    竊盜
【裁判全文】
臺灣臺中地方法院刑事判決              98年度易字第3534號
公  訴  人  臺灣臺中地方法院檢察署檢察官
被      告  乙○○
                    9號
上列被告因竊盜案件，經檢察官提起公訴（98年度偵字第24461
號），本院判決如下：
    主    文
乙○○攜帶兇器竊盜，處有期徒刑柒月。
    犯罪事實
一、乙○○於民國九十五年間因竊盜罪（竊取臺灣電力公司支撐
    電纜線之橫樑Ｔ字托架一具），經本院判處拘役四十日，減
    為拘役二十日確定；復於九十六年間因竊盜罪（竊取臺中縣
    大里市公所設置之白鐵不鏽鋼垃圾桶二個），經本院判處拘
    役三十日確定，均執行完畢。復於九十八年八月十七日持鐵
    鋸竊取經濟部水利署第三河川局所有攔砂壩裸露鋼筋十二條
    ，經本院於九十八年十月三十日以九十八年度易字第三二二
    六號判處有期徒刑六月（與本件均不構成累犯）。復意圖為
    自己不法之所有，於九十八年十月十二日上午八時許，攜帶
    其所有客觀上足以傷害人之生命、身體而可供兇器使用鋼鐵
    切割器一具、鐵鎚、鉗子、鐵鑽各一支等足供兇器使用之物
    ，及小型發電機一具，至臺中縣霧峰鄉○○路二九二號臺灣
    電影文化事業股份有限公司之電影文化城（下稱臺灣電影文
    化城）內，竊取臺灣電影文化城所有之H型角鐵一批（約新
    臺幣五千元），得手後以上開小型發電機提供電源發動鋼鐵
    切割器切割後搬運至電影文化城外，再委請不知情之陳天寶
    協助，分別騎乘車牌號碼YBA-717號、SQU-248號機車運載至
    臺中縣霧峰鄉○○○路三十號對面之金盛環保工程有限公司
    之資源回收場，迄於同日下午三時許，在上開資源回收場欲
    脫售之際，為警當場查獲。
二、案經臺中縣警察局霧峰分局報告臺灣臺中地方法院檢察署檢
    察官偵查起訴。
    理    由
一、按現行刑事訴訟法為保障被告之反對詰問權，排除具有虛偽
    危險性之傳聞證據，以求實體真實之發見，於該法第一百五
    十九條第一項明定被告以外之人於審判外之言詞或書面陳述
    ，除法律有規定者外，不得作為證據。又被告以外之人於審
    判外之陳述，雖不符前四條之規定（即刑事訴訟法第一百五
    十九條之一至同條之四），而經當事人於審判程序同意作為
    證據，法院審酌該言詞陳述或書面陳述作成時之情況，認為
    適當者，亦得為證據；當事人、代理人或辯護人於法院調查
    證據時，知有第一百五十九條第一項不得為證據之情形，而
    未於言詞辯論終結前聲明異議者，視為有前項之同意，刑事
    訴訟法第一百五十九條之五定有明文。本件檢察官、被告並
    未就卷內證據資料之證據能力有所爭執，且迄於言詞辯論終
    結前，均未主張有刑事訴訟法第一百五十九條第一項不得為
    證據之情形，是應認已同意卷內證據均得作為證據，且經本
    院審酌後，認無不適當之情形，應認本案調查之卷內證據均
    有證據能力，合先敘明。
二、訊據被告乙○○固坦承攜帶鋼鐵切割器、小型發電機各一具
    及鐵鎚、鉗子、鐵鑽各一支至上址拿取H型角鐵，並以鋼鐵
    切割器、小型發電機切割後，與其友人即證人陳天寶分乘機
    車載送至金盛環保工程有限公司之資源回收場欲出售之事實
    ，惟矢口否認有何竊盜犯行，辯稱：其以為上開H型角鐵是
    不要的，且在現場有詢問不知名之人，對方告以颱風地震後
    ，可能不要了，其遂將上址倒塌的房子將H型角鐵拉出來，
    再以鋼鐵切割器、小型發電機切割，其不知道是別人的，以
    為是廢棄物云云。經查：
  (一)被告坦承至上址拿取臺灣電影文化城內之H型角鐵並經裁切
    後委請證人即不知情之友人陳天寶與其騎乘機車至資源回收
    場欲出售之事實，而上開H型角鐵確係臺灣電影文化城所有
    ，業據其會計即證人丙○於警詢時陳述甚明，並有查獲地點
    及行竊地點現場圖一份、贓物認領保管單一份可憑，另有關
    被告委請不知情友人證人陳天寶騎乘機車載運出售一節，核
    與證人陳天寶於警詢時所述相符。並有其所有之小型發電機
    、鋼鐵切割器各一具、鐵鎚、鉗子、鐵鑽各一支扣案可證，
    及扣案工具照片二幀、現場照片七幀在卷可參。
  (二)被告雖以其認為上開H型角鐵係廢棄物置辯，且該地點已甚
    為殘破（見警卷第二一、二二頁現場照片），惟查現場係臺
    灣電影文化城內，業據被告供明，核與證人丙○於警詢時所
    述相符，證人丙○於警詢時另稱：該址大門有封起來，後門
    有以鐵鍊管制防止汽車進入，並立有行政院新聞局告示牌等
    情，是縱令現址殘破敗壞，亦難認現場之物品係他人拋棄所
    有權之物。再者，被告前已有竊取臺灣電力公司支撐電纜線
    之橫樑Ｔ字托架一具、臺中縣大里市公所設置之白鐵不鏽鋼
    垃圾桶二個、經濟部水利署第三河川局所有攔砂壩裸露鋼筋
    十二條等犯行，此有其刑案資料紀錄表、臺灣臺中地方法院
    檢察署九十六年度偵緝字第二五六五號起訴書、九十六年度
    速偵字第五二０六號聲請簡易判決處刑書、九十八年度偵字
    第二０六三九號起訴書、本院九十八年易字第三二二六號刑
    事判決一份在卷可參，其已有多次竊取金屬物品之情事，顯
    知悉金屬物品價值非微，變賣舊貨亦有相當之價格，而被告
    於警詢時自承H型角鐵長的要搭住的地方，短的要載去變賣
    等語，且其確將上開H型角鐵載至資源回收場意欲販賣等情
    ，已如前述，顯見其知悉上開H型角鐵具有相當之價值。而
    被告另辯以其在現場詢問不知名之人，對方告以颱風地震後
    ，可能不要了，其遂將上址倒塌的房子將H型角鐵拉出來云
    云，其有問一位老人家，那人說不要了云云，其任意詢問不
    詳之人以確認是否為他人所有，殊與常情有違。
    綜上，被告辯以不知他人所有云云，顯係卸責之詞，不足採
    信。本件事證明確，被告犯行堪予認定，應依法論科。
三、按刑法上所謂兇器，其種類並無限制，凡客觀上對於人之生
    命、身體、安全構成威脅，具有危險性之兇器均屬之，且祇
    須行竊時攜帶此種具有危險性之兇器為已足，並不以攜帶之
    初有行兇之意圖為必要（最高法院七十九年臺上字第五二五
    三號判例意旨參照）。被告行竊時攜帶小型發電機、鋼鐵切
    割器一具、鐵鎚、鉗子、鐵鑽各一支，縱於行竊時並未使用
    ，惟其中鋼鐵切割器一具、鐵鎚、鉗子、鐵鑽各一支均係金
    屬材質，贊相當之質量，倘持以抵拒攻擊，客觀上對於人之
    生命、身體、安全構成威脅，而具有危險性，自屬兇器無疑
    。核被告所為，均係犯刑法第三百二十一條第一項第三款攜
    帶兇器竊盜罪。另被告行竊後用以切割H型角鐵之小型發電
    機用以提供電力驅動上開鋼鐵切割器，其外型為方形附加電
    線等情，有照片一幀可參（見警卷第二十頁上方），僅為一
    般電器機具，尚非屬客觀上對於人之生命、身體、安全構成
    威脅之凶器，併此敘明。爰審酌被告已有竊盜前科，且均係
    竊取金屬物品，已如前述，其素行不佳，雖竊得財物非多，
    價值非鉅，惟恣意攜帶兇器行竊，其行為殊不可取，及其坦
    承客觀事實，惟否忍犯罪等後態度等一切情狀，量處如主文
    所示之刑。又上開小型發電機及鋼鐵切割器各一具、鐵鎚、
    鉗子、鐵鑽各一支，均係被告所有，且被告於行竊時攜帶，
    然並非違禁物，其中鐵鎚、鉗子、鐵鑽並未使用，業據被告
    於本院審理中供明，另上開小型發電機及鋼鐵切割器係行竊
    得逞後用以切割竊得之H型角鐵之用，僅為行竊後拆解處分
    贓物之工具，均非犯罪所用之物，尚無從為沒收之諭知，併
    此敘明。
據上論斷，應依刑事訴訟法第二百九十九條第一項前段，刑法第
三百二十一條第一項第三款，判決如主文。
本案經檢察官甲○○到庭執行職務。
中    華    民    國    98    年    11    月    18    日
                  刑事第七庭    法  官  陳  葳
以上正本證明與原本無異。
如不服本判決應於收受判決後10日內向本院提出上訴書狀，並應
敘述具體理由；其未敘述上訴理由者，應於上訴期間屆滿後20日
內向本院補提理由書（均須按他造當事人之人數附繕本）「切勿
逕送上級法院」。
                                書記官  張雅如
中    華    民    國    98    年    11    月    18    日
附錄法條：
刑法第三百二十一條第一項：
犯竊盜罪而有左列情形之一者，處六月以上五年以下有期徒刑：
一、於夜間侵入住宅或有人居住之建築物、船艦，或隱匿其內而
    犯之者。
二、毀越門扇、牆垣或其他安全設備而犯之者。
三、攜帶兇器而犯之者。
四、結夥三人以上而犯之者。
五、乘火災、水災或其他災害之際而犯之者。
六、在車站、埠頭而犯之者。


司法院資訊處製作；財團法人民間司法改革基金會備份。
